【裁判字號】    90,親,11
【裁判日期】    901119
【裁判案由】    否認子女
【裁判全文】
臺灣台中地方法院民事判決  九十年度親字第一一號
    原      告  丁○○
    被      告  丙○○
                乙○○
    定代理人    甲○○
右當事人間否認子女事件，本院裁定如左：
    主      文
確認被告丙○○、乙○○非原告之婚生女。
訴訟費用由被告負擔。
    事      實
甲、原告方面：
  一、聲明：如主文所示。
  二、陳述：原告與被告甲○○於民國七十一年間結婚，婚姻關係存續中，嗣因個性
      不合，被告甲○○自八十三年三、四月間即離家出走，離家期間先後產下被告
      丙○○、乙○○二女，被告甲○○之受胎期間雖係在其與原告之婚姻關係存續
      中，惟被告甲○○離家出走，迄未與原告同居，是被告丙○○、乙○○非自原
      告受胎所生，不可能與原告有血緣關係，原告迨至八十九年十月十七日始知悉
      被告丙○○、乙○○出生乙事，為此，提起本訴。
  三、證據：提出戶籍謄本一份、台中榮民總醫院血親鑑定報告一份為證，並聲請訊
      問證人黃仰榮。
乙、被告方面：
  一、聲明：同意原告之請求。
  二、陳述：被告丙○○、乙○○係被告甲○○與訴外人黃仰榮所生。
    理      由
一、本件原告主張伊與被告甲○○於七十一年間結婚，婚姻關係存續中，嗣因個性不
    合，被告甲○○自八十三年三、四月間即離家出走，離家期間先後產下被告丙○○、乙○○二女，被告丙○○、乙○○非自原告受胎所生，不可能與原告有血緣
    關係，原告迨至八十九年十月十七日始知悉被告丙○○、乙○○出生等情，業據
    提出戶籍謄本一份、台中榮民總醫院血親鑑定報告二份為證，而上開二鑑定報告
    分別記載被告丙○○與訴外人黃仰榮累計親子關係指數為２７８８２１．１，親
    子關係概率為９９．９９９６３％，被告乙○○與訴外人黃仰榮累計親子關係指
    數為１４８３７．１，親子關係概率為９９．９９３３４％，可證明被告丙○○
    、乙○○與訴外人黃仰榮之親子關係。參以證人黃仰榮結證稱：「我們（指被告
    甲○○與證人黃仰榮）從八十六年一起生活，‧‧‧，甲○○與我共同生活，直
    到乙○○出生後才見的，‧‧‧」等語，被告甲○○亦稱被告丙○○、乙○○係
    伊與訴外人黃仰榮所生。足見，原告之主張堪認為真實。
二、按民法第一千零六十三條第一項推定之婚生子女，如夫妻之一方能證明妻非自夫
    受始者，得於知悉子女出生之日起，一年內提起否認之訴，同條第二項定有明文
    。查被告甲○○受胎生下被告丙○○、乙○○，既係在其與原告婚姻關係存續中
    ，則依法自應推定被告丙○○、乙○○為原告與被告甲○○之婚生子，然被告甲○○受胎懷有被告丙○○、乙○○期間，並未與原告同居即非自原告受胎，準此
    ，原告於知悉被告丙○○、乙○○出生之日起一年內提起本件訴訟，於法洵屬有
    據，應予准許。
三、據上論結，本件原告之訴為有理由，並依民事訴訟法第八十五條第一項前段、第
    七十八條，判決如主文。
中      華      民      國    九十      年     十一     月     十九     日
                                  台灣台中地方法院家事法庭
~B法      官  許文碩
右正本證明與原本無異
如對本判決不服，應於收受判決書後二十日內向本院提出上訴狀
中      華      民      國    九十      年     十一     月     二十     日
~B法院書記官  何俞瑩


司法院資訊處製作；財團法人民間司法改革基金會備份。
